臺灣桃園地方法院刑事交通事件裁定　　 96年度交聲字第350號
原處分機關　交通部公路總局新竹區監理所中壢監理站
異　議　人　甲○○
　　　　　　　　　　號
上列異議人因違反道路交通管理處罰條例案件，對於交通部公路
總局新竹區監理所中壢監理站民國 96年5月21日以壢監裁字第裁
53-E00000000號違反道路交通管理事件裁決書所為之處分（原舉
發案號：竹縣警交字第E00000000號 ），聲明異議，本院裁定如
下：
    主  文
異議駁回。
    理  由
一、原處分意旨略以：受處分人即異議人甲○○所有之車號AS-8
    759號自小客車，於民國 93年5月5日因未依規定參加定期檢
    驗，經交通部公路總局新竹區監理所註銷牌照。而異議人明
    知該車牌照已遭扣繳，不得行駛於公路上，卻於民國96 年3
    月25日下午 1時20分許，仍駕駛該自小客車，行經新竹縣關
    西鎮台三線61公里與竹30縣路口處時，因所駕駛之車輛係使
    用註銷之牌照，而遭新竹縣警察局新埔分局值勤員警攔查，
    並經員警以異議人違反道路交通管理處罰條例第12條第 1項
    第 4款「使用吊銷、註銷之牌照行駛」之規定，當場掣開竹
    縣警交字第E-00000000號舉發違反道路交通管理事件通知單
    ，再經原處分機關於96年5月21日以壢監裁字第裁53-E00000
    000號裁決書，以相同事由裁處罰鍰新臺幣（下同）6,000元
    ，並扣繳牌照。
二、異議意旨略以：伊從90年6月14日至91年2月14日因入監服刑
    無法去驗車，出獄後又因經濟困難無法去驗車，嗣於 92年2
    月27日又入監服刑，至 92年8月27日出監，仍因經濟困難沒
    有錢去驗車，後於93年7月23日又入監服刑，直至 93年11月
    23日出監，因車子使用已超過10年，一年要驗 2次車，划不
    來，也希望能夠多賺一點錢所以未將車子報廢或賣掉，因而
    請求撤銷此部分之原處分，回復使用狀態從新接受驗車云云
    。
三、按「汽車有下列情形之一者，處汽車所有人新臺幣三千六百
    元以上一萬零八百元以下罰鍰，並禁止其行駛：（四）使用
    吊銷、註銷之牌照行駛。」、「前項第四款之牌照扣繳之」
    ，道路交通管理處罰條例第12條第1項第4款、第 2項定有明
    文。經查：
（一）異議人所有之車號AS-8759號自小客車，經指定於92年3月
      21日應接受檢驗，然異議人遲未依規定向公路監理機關申
      請檢驗，且已逾指定檢驗日期 6個月以上，仍未參加定期
      檢驗，經交通部公路總局新竹區○○○○道路交通管理處
      罰條例第17條第1項，於93年5月5日以壢監裁字第裁00-00
      0000000號裁決書，裁處罰鍰1,800元，並註銷汽車牌照，
      而於93年5月12日寄存在異議人之戶籍地。異議人於96 年
      4 月27日聲明異議，惟經本院以96年5 月30日96年度交聲
      字第278 號裁定駁回其異議等情，有92年6 月19日壢監檢
      字第532208033 號舉發違反道路交通管理事件通知單、93
      年5 月5 日壢監裁字第裁00-000000000號裁決書、送達證
      書及本院96年5 月30日96年度交聲字第278 號裁定在卷可
      稽。
（二）異議人雖辯稱：伊曾有多次入監服刑之情形，且因經濟有
      困難而無法去驗車云云。然查，異議人係分別於 90年6月
      14日至91年2月14日、92年5月27日至92年8月27日、93年7
      月23日至93年11月23日收容於臺灣桃園監獄等情，此有法
      務部96年5月17日法矯決字第 0960018262號函、臺灣高等
      法院在監在押全國紀錄表各1份在卷可憑，顯見 93年5月5
      日壢監裁字第裁00-000000000號裁決書於 93年5月12日送
      達至被告戶籍地時，異議人並無在監執行，是該裁決書自
      生送達之效力，亦經本院96年5 月30日96年度交聲字第27
      8 號裁定認定稽詳，是異議人前揭辯解尚無可採。
（三）上開車輛既於93年5月5日經註銷汽車牌照，且該裁決書亦
      經合法送達異議人，上開車輛牌照既經註銷後，形同未領
      用牌照，而基於國家對於交通管理之需要與社會治安之維
      持，未領用牌照之汽車行駛於道路上，原即為國家法令所
      禁止，並為一般民眾所通曉，異議人自難諉為不知，其竟
      復於96年3月25日下午1時20分許，仍駕駛該自小客車而為
      警攔查舉發，該行駛之行為即係違規而具有可罰性，從而
      原處分機關援引前揭法條之規定，裁處異議人6,000 元罰
      鍰之處分，核無不合。異議意旨指摘原處分不當，為無理
      由，應予駁回。
四、據上論斷，應依道路交通管理處罰條例第87條第 2項、道路
    交通案件處理辦法第19條，裁定如主文。
中　　華　　民　　國　　96　　年　　9 　　月　　26　　日
                         交通法庭  法　官　羅國鴻
以上正本證明與原本無異。
如不服本裁定，應於送達後5 日內，向本院提出抗告狀。
　　　　　　　　　　　　　　　     書記官　戴育萍
中　　華　　民　　國　　96　　年　　10　　月　　2 　　日
